<!DOCTYPE html PUBLIC "-//W3C//DTD XHTML 1.0 Transitional//EN" "http://www.w3.org/TR/xhtml1/DTD/xhtml1-transitional.dtd">
<html xmlns="http://www.w3.org/1999/xhtml">
<head>
	<meta http-equiv="Content-Type" content="text/html; charset=iso-8859-1" />
	<title>Ymm‰rr‰ suomea</title>
	<style type="text/css" media="all">@import "css/styles.css";</style>
	<script type="text/javascript" src="swfobject.js"></script>
</head>
<body class="font-medium">
	<div id="main-wrapper">
		<div id="topbar"></div>
		<div id="main-menu">
			<table cellspacing="0" cellpadding="0" border="0" class="add-links"><tr>
				<td class="item"><img class="raquo" src="i/raquo.gif" alt="" height="7" width="4" /><a href="/ymmarra/index.php?moduli=sanakirja">Sanakirja</a></td>
				<td class="item"><img class="raquo" src="i/raquo.gif" alt="" height="7" width="4" /><a href="/ymmarra/index.php?moduli=verbit">Verbiluettelo</a></td>
				<td class="item"><img class="raquo" src="i/raquo.gif" alt="" height="7" width="4" /><a href="/ymmarra/index.php?moduli=kielioppi">Kielioppi</a></td>
			</tr></table>
			<table cellspacing="0" cellpadding="0" border="0"><tr>
				<td class="item"><img class="raquo" src="i/raquo.gif" alt="" height="7" width="4" /><a href="/ymmarra/index.php">Etusivu</a></td>
				<td class="item"><img class="raquo" src="i/raquo.gif" alt="" height="7" width="4" /><a href="/ymmarra/index.php?moduli=tekstit">Lukutekstit</a></td>
			</tr></table>
		</div>
		<div id="content">
			<table cellspacing="0" cellpadding="0" border="0" id="content-wrapper"><tr>
				<td>
					<div id="left-menu">
												<div class="header-verb"><span>Verbit</span></div>
						<div class="menu">
								<div class="init"><a href="/ymmarra/index.php?moduli=verbit&kirjain=a">A</a></div>
								<div class="init"><a href="/ymmarra/index.php?moduli=verbit&kirjain=e">E</a></div>
								<div class="init"><a href="/ymmarra/index.php?moduli=verbit&kirjain=h">H</a></div>
								<div class="init"><a href="/ymmarra/index.php?moduli=verbit&kirjain=i">I</a></div>
								<div class="init"><a href="/ymmarra/index.php?moduli=verbit&kirjain=j">J</a></div>
								<div class="init"><a href="/ymmarra/index.php?moduli=verbit&kirjain=k">K</a></div>
								<div class="init"><a href="/ymmarra/index.php?moduli=verbit&kirjain=l">L</a></div>
								<div class="init"><a href="/ymmarra/index.php?moduli=verbit&kirjain=m">M</a></div>
								<div class="init"><a href="/ymmarra/index.php?moduli=verbit&kirjain=n">N</a></div>
								<div class="init"><a href="/ymmarra/index.php?moduli=verbit&kirjain=o">O</a></div>
								<div class="init"><a href="/ymmarra/index.php?moduli=verbit&kirjain=p">P</a></div>
								<div class="init"><a href="/ymmarra/index.php?moduli=verbit&kirjain=r">R</a></div>
								<div class="init"><a href="/ymmarra/index.php?moduli=verbit&kirjain=s">S</a></div>
								<div class="init"><a href="/ymmarra/index.php?moduli=verbit&kirjain=t">T</a></div>
								<div class="init"><a href="/ymmarra/index.php?moduli=verbit&kirjain=u">U</a></div>
								<div class="init"><a href="/ymmarra/index.php?moduli=verbit&kirjain=v">V</a></div>
								<div class="init"><a href="/ymmarra/index.php?moduli=verbit&kirjain=y">Y</a></div>
								<div class="init"><a href="/ymmarra/index.php?moduli=verbit&kirjain=ƒ">ƒ</a></div>
						</div>					</div>
				</td>
				<td>
					<div id="main-content">
						<div id="path">
							<a href=".">Etusivu</a> &gt; <a href="/ymmarra/index.php?moduli=verbit&kirjain=S">S</a>						</div>
													<h1>SƒƒSTƒƒ</h1>
						<table cellspacing="0" cellpadding="0" border="0">
							<tr>
								<td colspan="2" style="padding-bottom:10px;"><strong>Aktiivin indikatiivi</strong></td>
							</tr>
							<tr>
								<td><pre>PREESENS                   
min‰      s‰‰st‰n          
sin‰      s‰‰st‰t          
h‰n       s‰‰st‰‰          
me        s‰‰st‰mme        
te        s‰‰st‰tte        
he        s‰‰st‰v‰t        
 
PASSIIVI
          s‰‰stet‰‰n       

IMPERFEKTI                 
         s‰‰stin           
         s‰‰stit           
         s‰‰sti            
         s‰‰stimme         
         s‰‰stitte         
         s‰‰stiv‰t         

PASSIIVI
         s‰‰stettiin       

PERFEKTI
olen     s‰‰st‰nyt         
olet     s‰‰st‰nyt         
on       s‰‰st‰nyt         
olemme   s‰‰st‰neet        
olette   s‰‰st‰neet        
ovat     s‰‰st‰neet        

PASSIIVI
on       s‰‰stetty         

PLUSKVAMPERFEKTI
olin     s‰‰st‰nyt         
olit     s‰‰st‰nyt         
oli      s‰‰st‰nyt         
olimme   s‰‰st‰neet        
olitte   s‰‰st‰neet        
olivat   s‰‰st‰neet        

PASSIIVI
oli      s‰‰stetty         
</pre></td>
								<td>&nbsp;&nbsp;&nbsp;</td>
								<td><pre>    KIELTOMUOTO
    en        s‰‰st‰
    et        s‰‰st‰
    ei        s‰‰st‰
    emme      s‰‰st‰
    ette      s‰‰st‰
    eiv‰t     s‰‰st‰


    ei        s‰‰stet‰

   
    en        s‰‰st‰nyt
    et        s‰‰st‰nyt
    ei        s‰‰st‰nyt
    emme      s‰‰st‰neet
    ette      s‰‰st‰neet
    eiv‰t     s‰‰st‰neet


     ei        s‰‰stetty


    en      ole s‰‰st‰nyt
    et      ole s‰‰st‰nyt
    ei      ole s‰‰st‰nyt
    emme    ole s‰‰st‰neet
    ette    ole s‰‰st‰neet
    eiv‰t   ole s‰‰st‰neet


    ei      ole s‰‰stetty


    en    ollut  s‰‰st‰nyt
    et    ollut  s‰‰st‰nyt
    ei    ollut  s‰‰st‰nyt
    emme  olleet s‰‰st‰neet
    ette  olleet s‰‰st‰neet
    eiv‰t olleet s‰‰st‰neet


    ei    ollut  s‰‰stetty
</pre></td>
							</tr>
						</table>
						<table cellspacing="0" cellpadding="0" border="0">
							<tr>
								<td colspan="2" style="padding-bottom:10px;"><strong>Aktiivin konditionaali</strong></td>
							</tr>
							<tr>
								<td><pre>PREESENS 
min‰     s‰‰st‰isin        
sin‰     s‰‰st‰isit        
h‰n      s‰‰st‰isi         
me       s‰‰st‰isimme      
te       s‰‰st‰isitte      
he       s‰‰st‰isiv‰t      

PASSIIVI
         s‰‰stett‰isiin    

PERFEKTI
olisin   s‰‰st‰nyt         
olisit   s‰‰st‰nyt         
olisi    s‰‰st‰nyt         
olisimme s‰‰st‰neet        
olisitte s‰‰st‰neet        
olisivat s‰‰st‰neet        

PASSIIVI
olisi    s‰‰stetty         
</pre></td>
								<td>&nbsp;&nbsp;&nbsp;</td>
								<td><pre> 
    en          s‰‰st‰isi
    et          s‰‰st‰isi
    ei          s‰‰st‰isi
    emme        s‰‰st‰isi
    ette        s‰‰st‰isi
    eiv‰t       s‰‰st‰isi


    ei          s‰‰stett‰isi


    en olisi    s‰‰st‰nyt
    et olisi    s‰‰st‰nyt
    ei olisi    s‰‰st‰nyt
    emme olisi  s‰‰st‰neet
    ette olisi  s‰‰st‰neet
    eiv‰t olisi s‰‰st‰neet


    ei olisi    s‰‰stetty
</pre></td>
							</tr>
						</table>
						<table cellspacing="0" cellpadding="0" border="0">
							<tr>
								<td colspan="2" style="padding-bottom:10px;"><strong>Aktiivin potentiaali</strong></td>
							</tr>
							<tr>
								<td><pre>PREESENS
min‰     s‰‰st‰nen         
sin‰     s‰‰st‰net         
h‰n      s‰‰st‰nee         
me       s‰‰st‰nemme       
te       s‰‰st‰nette       
he       s‰‰st‰nev‰t       

PASSIIVI
         s‰‰stett‰neen     

PERFEKTI
lienen   s‰‰st‰nyt         
lienet   s‰‰st‰nyt         
lienee   s‰‰st‰nyt         
lienemme s‰‰st‰neet        
lienette s‰‰st‰neet        
lienev‰t s‰‰st‰neet        

PASSIIVI
lienee   s‰‰stetty         
</pre></td>
								<td>&nbsp;&nbsp;&nbsp;</td>
								<td><pre> 
    en          s‰‰st‰ne
    et          s‰‰st‰ne
    ei          s‰‰st‰ne
    emme        s‰‰st‰ne
    ette        s‰‰st‰ne
    eiv‰t       s‰‰st‰ne


    ei          s‰‰stett‰ne


    en    liene s‰‰st‰nyt
    et    liene s‰‰st‰nyt
    ei    liene s‰‰st‰nyt
    emme  liene s‰‰st‰neet
    ette  liene s‰‰st‰neet
    eiv‰t liene s‰‰st‰neet


    ei    liene s‰‰stetty
</pre></td>
							</tr>
						</table>
						<table cellspacing="0" cellpadding="0" border="0">
							<tr>
								<td colspan="2" style="padding-bottom:10px;"><strong>Aktiivin imperatiivi</strong></td>
							</tr>
							<tr>
								<td><pre>PREESENS

(sin‰)   s‰‰st‰            
(h‰n)    s‰‰st‰kˆˆn        
(me)     s‰‰st‰k‰‰mme      
(te)     s‰‰st‰k‰‰         
(he)     s‰‰st‰kˆˆt        

PASSIIVI
         s‰‰stett‰kˆˆn     

PERFEKTI

ole      s‰‰st‰nyt         
olkoon   s‰‰st‰nyt         
olkaamme s‰‰st‰neet        
olkaa    s‰‰st‰neet        
olkoot   s‰‰st‰neet        

PASSIIVI

olkoon   s‰‰stetty         
</pre></td>
								<td>&nbsp;&nbsp;&nbsp;</td>
								<td><pre> 

    ‰l‰         s‰‰st‰
    ‰lkˆˆn      s‰‰st‰kˆ
    ‰lk‰‰mme    s‰‰st‰kˆ
    ‰lk‰‰       s‰‰st‰kˆ
    ‰lkˆˆt      s‰‰st‰kˆ


    ‰lkˆˆn      s‰‰stett‰kˆ



    ‰l‰ ole       s‰‰st‰nyt
    ‰lkˆˆn olko   s‰‰st‰nyt
    ‰lk‰‰mme olko s‰‰st‰neet
    ‰lk‰‰ olko    s‰‰st‰neet
    ‰lkˆˆt olko   s‰‰st‰neet



    ‰lkˆˆn olko   s‰‰stetty
</pre></td>
							</tr>
						</table>
						<table cellspacing="0" cellpadding="0" border="0">
							<tr>
								<td colspan="2" style="padding-bottom:10px;"><strong>Verbin nominaalimuodot</strong></td>
							</tr>
							<tr>
								<td><pre>I INFINITIIVI              

Lyhyempi muoto:            
         s‰‰st‰‰           

Pitempi muoto:             
         s‰‰st‰‰kseni      
         s‰‰st‰‰ksesi
         s‰‰st‰‰kseen
         s‰‰st‰‰ksemme
         s‰‰st‰‰ksenne
         s‰‰st‰‰kseen

III  INFINITIIVI           

inessiivi    s‰‰st‰m‰ss‰   
elatiivi     s‰‰st‰m‰st‰   
illatiivi    s‰‰st‰m‰‰n    
adessiivi    s‰‰st‰m‰ll‰
abessiivi    s‰‰st‰m‰tt‰   
instruktiivi s‰‰st‰m‰n     
                           
Passiivi
instruktiivi s‰‰stett‰m‰n  
                           
                           
</pre></td>
								<td>&nbsp;&nbsp;&nbsp;</td>
								<td><pre> II INFINITIIVI

 inessiivi    s‰‰st‰ess‰
 instruktiivi s‰‰st‰en

 Passiivi
 inessiivi    s‰‰stett‰ess‰






   IV INFINITIIVI

  nominatiivi  s‰‰st‰minen
  partitiivi   s‰‰st‰mist‰
   

  I PARTISIIPPI 
  aktiivi      s‰‰st‰v‰
  passiivi     s‰‰stett‰v‰

  II PARTISIIPPI 
  aktiivi      s‰‰st‰nyt
  passiivi     s‰‰stetty
</pre></td>
							</tr>
						</table>

					</div>
				</td>
			</tr></table>		</div>
		<div id="footer"><a href="http://www.oph.fi/"><img src="i/oph_logo_ymmarrasuomea.gif" width="157" height="35" alt="OPH" /></a></div>
	</div>
</body>
</html>
